臺灣高等法院臺中分院刑事判決　　　　95年度上訴字第1721號
上　訴　人
即　被　告　丙○○
　　　　　　　　　　（
選任辯護人　賴淑惠律師
上　訴　人
即　被　告　甲○○
　　　　　　　　　　（
上一被　告
選任辯護人　陳浩華律師
上　訴　人
即　被　告　丁○○
　　　　　　　　　　之20號
　　　　　　　　　　（
上一被　告
選任辯護人　張居德律師
上列上訴人等因強盜等案件，不服臺灣臺中地方法院九十五年度
訴字第一○六五號中華民國九十五年六月三十日第一審判決（起
訴案號：臺灣臺中地方法院檢察署九十五年度偵字第二九七○、
四四二六、四六七○、六九○五、八六○六號），提起上訴，本
院判決如下：
    主  文
原判決關於丙○○、甲○○、丁○○所犯加重強盜罪部分，及關
於丁○○定應執行刑部分，均撤銷。
丙○○、甲○○、丁○○意圖為自己不法之所有，結夥三人以上
，攜帶兇器，於夜間侵入住宅，以強暴至使不能抗拒，而取他人
之物及使他人交付其物，丙○○、甲○○各處有期徒刑捌年拾月
；丁○○處有期徒刑捌年。扣案之金屬彈匣壹個、土造子彈壹顆
、及0000000000號行動電話壹支，均沒收。
丁○○其他部分，上訴駁回。
丁○○上訴駁回部分，及第二項撤銷改判部分，其有期徒刑應執
行有期徒刑捌年肆月。
    事  實
一、戊○○（原名何明松，另經檢察官偵查並發布通緝中）、丁○○、甲○○均任職於臺中市「中原財務管理顧問有限公司
    」，其等三人皆與丙○○熟識，而張議鴻（經原審法院另案
    審理中）則為丙○○之堂兄。上開五人因缺錢花用，乃共同
    意圖為自己不法之所有，謀議強盜賭場，並基於強盜之犯意
    聯絡及行為分擔，而為下列犯行，即：
（一）首先由丙○○負責尋找下手之目標，丙○○於得知其妹夫
      之弟巳○○位於臺中縣豐原市○○路一九六巷五號之住處
      有人聚賭麻將後，認有機可趁，即於民國（下同）九十五
      年二月十九日下午四時至五時之間，以其所有之0000
      000000號行動電話，與甲○○所持用之00000
      00000號行動電話聯絡，相約在臺中縣豐原市○○路
      附近見面。待甲○○抵達後，即由甲○○駕駛其所有車牌
      號碼為Ｂ六—三三七七號之自用小客車，在丙○○引導下
      ，二人共同前往該賭場察看確切位置及附近地形，丙○○
      並告知甲○○如要進入賭場，可在住處門外高喊「育銘」
      ，假裝要找名為「育銘」之男子（即己○○），就會有人
      開門。
（二）甲○○在與丙○○察看完畢後，隨即以其上開電話，與戊○○所使用之0000000000號行動電話聯絡，告
      知其察看賭場之情形，並與戊○○相約再一同勘查賭場。
      戊○○乃再以其上述電話，與丁○○所有之000000
      0000號行動電話聯繫並告知此事。嗣即由戊○○駕駛
      其所有車牌號碼為ＱＴ—二五七七號之自用小客車搭載丁○○，甲○○則獨自駕駛其上開汽車前往賭場。其後，戊○○在賭場附近將其所駕駛之上開自用小客車停在路邊，
      與丁○○改坐甲○○所駕駛之汽車，三人一起前去勘查賭
      場周邊地形、路線。待勘查完畢後，三人復於同日晚間五
      、六時至七時之間，前往賭場附近之臺中縣豐原市○○路
      海墘村泡沫紅茶店用餐，同時商討強盜分工細節。席間議
      定戊○○負責向他人借用槍枝、子彈，甲○○負責準備膠
      帶、口罩、頭套及西瓜刀，以供強盜所用，屆時由甲○○
      開車載送戊○○、丁○○至賭場並在外把風接應，由戊○○與丁○○分持槍彈、西瓜刀入內強劫。商議完畢後，三
      人即先行返回臺中做準備，並約定於同日晚間八時三十分
      ，在臺中市○○路停車場集合前往賭場。
（三）甲○○返回臺中之後，將其等三人商議情形告知丙○○，
      丙○○再轉告張議鴻，張議鴻因此於同日晚間七時至八時
      之間，先行偕同不知情之友人進入賭場瞭解其內人數及現
      金多寡，在現場待約十分鐘後即藉口有事離開，隨即以其
      持用之0000000000號行動電話，與丙○○上開
      電話聯繫，將賭場內之情形告知丙○○。
（四）嗣於同日晚間八時三十分許，戊○○、甲○○、丁○○在
      臺中市○○路停車場集合，並攜帶戊○○所借得之可發射
      適當子彈並具殺傷力之改造手槍一支（含金屬彈匣一個，
      手槍因未扣案，致無法認定為制式手槍）、可經由上開改
      造手槍射擊並具殺傷力之土造子彈三顆（其中一顆已於犯
      罪時擊發，又送鑑定時亦試射一顆，扣案僅剩一顆）、及
      無法證明具有殺傷力或有裝填子彈之槍枝一支、以及口罩
      、頭套等物，由甲○○駕駛前揭戊○○之汽車，戊○○、
      丁○○坐在該車後座，共同前往賭場，途經某五金行時，
      戊○○又指示甲○○下車購買西瓜刀一把及膠帶二捲（均
      未扣案），作為嗣後強盜犯罪工具。
（五）甲○○駕車抵達賭場附近後，戊○○即頭戴鴨舌帽及口罩
      ，手持上開具有殺傷力之改造手槍（彈匣內裝上開土造子
      彈三顆），並將另一支無法證明具有殺傷力或有裝填子彈
      之槍枝插在其腰際，並攜帶膠帶二捲，丁○○亦戴頭套及
      安全帽，手持一把西瓜刀，二人一起下車；甲○○則將汽
      車（未熄火）停在賭場附近，替戊○○及丁○○把風，並
      準備隨時接應。戊○○、丁○○二人在下車步行至賭場門
      口後，先由戊○○在屋外敲門且高喊「育銘」，適巳○○
      之友人庚○○在屋內客廳與人聊天，聽到有人呼叫「育銘
      」，誤以為屋外之人係前來尋找己○○，遂以遙控器開啟
      大門，戊○○、丁○○二人隨即衝入屋內未經許可夜間侵
      入住宅（侵入住宅部分未據告訴），出示前述手槍及西瓜
      刀，戊○○並出揚稱「兄弟求財」，先將客廳裡之庚○○
      、子○○、丑○○押入打麻將者聚集之房間，繼而喝令在
      場之庚○○、子○○、丑○○、巳○○、己○○、陳重任
      、壬○○、顏秀玲、寅○○、辛○○、卯○○、辰○○等
      十二人全部蹲下，戊○○將身上之膠帶二捲丟在地板，命
      丑○○及另一名男子先以膠帶綑綁其他在場者之雙手，後
      來再以膠帶綑綁丑○○及該名男子之雙手，致使在場之庚○○、子○○、丑○○、巳○○、己○○、陳重任、壬○○、顏秀玲、寅○○、辛○○、卯○○、辰○○等十二人
      均因受此強暴而不能抗拒，其後戊○○即再勒令在場之人
      逐一站起，任由丁○○搜索身上有無攜帶財物，並陸續搜
      取己○○身上之現金新台幣（下同）九千元、丑○○身上
      之現金三千元及行動電話一支得逞，得手後丁○○並將之
      放入其身上之黑色背包內。其後丁○○在搜索庚○○身上
      所攜帶之財物時，發現庚○○之前褲袋有現金八百元及行
      動電話一支，乃勒令庚○○用尚可活動之手指取出交付，
      丁○○得手之後，亦將之放入其身上之黑色背包內；惟在
      丁○○發現庚○○之後褲袋有汽車鑰匙而要搜取之時，庚○○即請求丁○○不要取走該支汽車鑰匙，此時，戊○○
      即站到庚○○之身前，並以上開具有殺傷力之手槍槍柄，
      敲擊庚○○之後頸部，致上開槍枝走火，射擊子彈一顆擊
      中丁○○之左肩部，丁○○因此流血以右手摀住左肩，現
      場遺留已擊發之變形彈頭一顆。眾人見狀，乃掙脫膠帶起
      而反抗。詎此時戊○○即超出與丁○○、甲○○、丙○○
      、張議鴻共同謀議之範圍，獨自基於殺人之犯意，以該走
      火之手槍往庚○○頭部扣下扳機，但因未能擊發子彈而未
      遂，彈匣及剩餘之土造子彈二顆亦掉落在現場。戊○○及
      丁○○見眾人群起反抗，即逃往大門，因此未能續對子○○、巳○○、陳重任、壬○○、顏秀玲、寅○○、辛○○
      、卯○○、辰○○等九人強盜財物得逞。而在逃離過程中
      ，丁○○因遭庚○○抓住背包，為能順利逃開，亦超出與
      戊○○、甲○○、丙○○、張議鴻之犯意聯絡範圍，另行
      基於傷害之犯意，持西瓜刀朝庚○○揮去，而砍中庚○○
      之左大腿，致庚○○受有左大腿撕裂傷併表淺感覺神經受
      損之傷害，丁○○身上之背包則因拉扯掉落在現場，上開
      綑綁眾人所用之膠帶二捲亦因未及取走遺留在現場。
（六）戊○○、丁○○逃出上開賭場之後，立即坐上汽車指示甲○○駕車離開現場，汽車行進間發現丁○○中彈受傷，經
      討論後，將車開往中山高速公路在彰化交流道下交流道附
      近不遠處，由甲○○以丁○○之電話撥打一一九請求救護
      ，丁○○即在該處等待救護車，戊○○則另由甲○○駕車
      搭載離開現場。丁○○經送往彰化基督教醫院治療時，為
      避免上開強盜犯行曝光，竟另行起意，基於誣告之犯意，
      於九十五年二月二十日凌晨零時二十分許，向到達醫院之
      彰化縣警察局彰化分局警員謊稱其係於九十五年二月十九
      日晚間九時三十分，在彰化縣彰化市○○路與崙平南路口
      ，遭不詳之人開槍擊中左肩云云，而未指定犯人，向警員
      誣告他人犯罪。嗣庚○○報警後，經警循線前往彰化基督
      教醫院逮捕丁○○，並扣得其所有0000000000
      號行動電話一支，及其案發當日所穿著之毛衣二件。
二、案經被害人庚○○訴由臺中縣警察局豐原分局報請臺灣臺中
    地方法院檢察署檢察官偵查起訴。
    理  由
一、上訴人即被告（以下簡稱為被告）丙○○、甲○○、丁○○
    三人之供述及辯解：
（一）本案被告丙○○矢口否認伊有本案公訴人所指訴之上開加
      重強盜犯行，並辯稱：伊在案發前一日，有受己○○之委
      託邀集朋友前去案發現場賭博，其後在案發當天下午，伊
      在朋友詹家銘家中，剛好甲○○到豐原找伊，後來伊搭乘
      甲○○的車子去買檳榔，途經案發現場，伊向甲○○告知
      此係伊朋友之賭場，並邀請甲○○晚上可去該處賭博，且
      告知伊如晚上沒去，可到該處找「育銘」，之後甲○○就
      回去台中，而未再與伊聯絡，伊實不知甲○○等人會到該
      處強盜，亦未參與共同犯罪之謀議，更不知甲○○等人有
      攜帶槍枝、子彈及其他犯罪工具到現場之情事，至於公訴
      人所提出之電話通聯紀錄，僅足證明伊與甲○○電話聯絡
      之事實，伊並未在電話中與甲○○討論如何犯罪，而丁○○證稱伊要分取犯罪所得二成部分，僅屬共犯戊○○之傳
      聞，伊與戊○○根本不曾聯絡或接觸，戊○○有為分得較
      多贓款而故為上開不實傳聞之可能，應不得據此認定伊有
      參與公訴人所指訴之犯罪，本案案發時間，伊人都在詹家
      銘家中，完全不知道戊○○等人攜持刀槍強盜賭場的事情
      ，本案與伊無關，伊應不為罪等語。
（二）本案被告甲○○固承認伊確有駕駛上開汽車搭載戊○○及
      丁○○前往案發賭場之情事；亦承認伊在途中亦有依照戊○○之指示，下車購買西瓜刀及膠帶，且在戊○○告知前
      往賭場之目的係要強盜之後，仍有繼續駕車搭載戊○○及
      丁○○二人到達上開賭場外面，並於其等二人入內實施強
      盜犯罪行為之時，仍駕車在外等候，進而駕車接應戊○○
      及丁○○二人逃離現場等參與加重強盜之犯情；惟被告甲○○否認伊有違反槍砲彈藥刀械管制條例之犯罪情事，並
      辯稱：伊雖知前往上開賭場之目的係要強盜他人財物，但
      不知戊○○要去向別人借槍枝、子彈來實施犯罪，在駕車
      搭載戊○○及丁○○二人，戊○○亦未展示槍枝、子彈，
      伊並無共同持有上開槍枝、子彈之犯意聯絡，亦無此部分
      犯罪行為之分擔，此部分應不為罪，又加重強盜犯行部分
      ，因戊○○及丁○○二人未將強盜所得財物帶離現場，此
      部分犯行亦屬未遂等情。
（三）本案被告丁○○坦承確有上開非法持有槍枝與子彈、加重
      強盜、傷害、及誣告等犯行，惟就所犯之加重強盜罪部分
      ，則以：本案案發現場之被害人共有十二人，伊只強取其
      中三、四人之財物，其餘部分尚未搜取，在未完成竊盜行
      為之前，即因被害人群起反抗，致裝有被害人財物之皮包
      亦遭搶回，則伊之加重強盜犯行應屬未遂，應依未遂犯之
      規定減輕刑責等情詞置辯。
二、惟查，本案被告丙○○、甲○○、丁○○三人之上開犯罪事
    實，有下列積極證據可資證明：
（一）告訴人庚○○於原審法院九十五年五月二十三日審理時，
      已以證人身分具結證稱：伊當天晚上七點十分左右，到巳
      ○○位在臺中縣豐原市○○路一九六巷五號家中，差不多
      七點半的時候，張議鴻跟他四個朋友也來，泡茶約十分鐘
      後，張議鴻跟他的朋友就先離開；後來伊跟子○○及綽號
      「大胖」的男子在客廳聊天看電視，其他人在房間內打麻
      將；迨晚上九點多時，伊聽到外面有人在叫「育銘」，伊
      以為是己○○的朋友，就用遙控器開門，接著就有二個歹
      徒衝進來，一個拿刀，一個雙手持槍，持刀歹徒戴全罩式
      安全帽，持槍歹徒戴鴨舌帽、灰色口罩，持槍歹徒說「兄
      弟求財」，就把伊與子○○、「大胖」押進去房間裡面，
      其他打麻將的人看到歹徒進來就站起來，持槍歹徒喝令持
      刀歹徒把膠帶丟給「大胖」，叫「大胖」把所有人的雙手
      綑綁起來，並叫大家蹲在地上，持槍歹徒指示持刀歹徒命
      令在場者逐一站起搜索財物，搜到的財物放在持刀歹徒背
      的黑色背包內；輪到伊時，持刀歹徒用手摸伊褲子口袋，
      摸到前褲袋有東西，就叫伊自己拿出來，伊拿出手機及現
      金，持刀歹徒又伸手去搜伊後褲袋，伊叫歹徒不要拿走汽
      車鑰匙，持槍歹徒就站在伊面前，用搶柄打伊後頸部，然
      後聽到槍枝走火聲音，伊看到持刀歹徒右手摀住左胸好像
      被擊中，此時伊用力掙脫膠帶，持槍歹徒又用走火的槍比
      著伊頭部扣扳機，結果彈匣掉下來沒有擊發，伊出手抓持
      槍歹徒，持刀歹徒站在門口，讓持槍歹徒先逃走，伊抓住
      持刀歹徒的背包，持刀歹徒轉身從正面由上往下砍伊，伊
      退後一步，把背包扯下，伊左大腿被砍到，血一直流，持
      刀歹徒就趕快跑出去；事後子○○開車載伊去豐原醫院，
      伊傷口長達二十五公分，縫了一百多針，住院十六天，到
      現在還是行動不便等語（見原審法院卷二第五至一六頁）
      。
（二）被害人丑○○於原審法院九十五年五月三十日審理時，亦
      以證人身分具結證述：伊綽號叫「大胖」，當天晚上九點
      多，庚○○約伊到巳○○家裡泡茶聊天，當時客廳有庚○○及他朋友「阿文」，伊剛好要走進去房間裡面看人打麻
      將時，就聽到鐵門打開，伊回頭看到有人持槍走入屋內，
      客廳傳出喊搶劫的聲音，之後看到是二個歹徒進來，一人
      持槍，戴口罩及鴨舌帽，另一人拿西瓜刀，頭戴安全帽，
      過程中均由持槍歹徒發號施令，持槍歹徒後來又拿出另一
      把槍，把所有的人都集中到打麻將的房間，並把膠帶丟在
      地上，持槍歹徒叫伊把膠帶撿起來，把所有人的手捆住，
      伊就依照歹徒意思捆了五個人，其他在場者是由另一個伊
      不認識的人綑綁，最後伊與該人也被綑綁；之後歹徒叫大
      家蹲下，由持刀歹徒逐一搜身，持刀歹徒叫伊起立手抬起
      來，並摸伊褲子左右兩邊及後面的口袋，摸到後面口袋有
      皮包，就叫伊把皮包拿出來放在他帶來的包包內，之後換
      庚○○被搜身的時候，伊看到庚○○與持槍歹徒發生拉扯
      ，後來聽到一聲很大的開槍聲音，伊看到彈匣掉在地上，
      這時全部的人都站起來反抗，二個歹徒就往大門外跑，伊
      追出來，看到歹徒坐上一輛停在巷口馬路邊的黑色轎車逃
      離，伊回到屋內，發現庚○○的腳在流血，他說是在反抗
      時被持刀歹徒砍傷；持刀歹徒背的包包被庚○○拉下遺落
      在屋內地上，伊返回屋內後，朋友告訴伊被搶的東西都在
      裡面，自己拿回去等語（見原審法院卷三第八七至九三頁
      ）。
（三）被害人巳○○、陳重任、己○○、壬○○、寅○○、癸○○、辛○○、卯○○、子○○、顏秀玲、辰○○於警訊或
      警員查訪時，亦均指述：當日闖入之二名歹徒，一人雙手
      持槍，戴口罩及鴨舌帽，一人持西瓜刀，穿米紅色條紋毛
      衣、淺色牛仔褲，頭戴全罩式安全帽，歹徒以膠帶命在場
      者互相綑綁，持槍歹徒搜刮庚○○財物時突然有槍響，持
      刀歹徒以右手握住左肩好像中槍，之後該二名歹徒共同乘
      坐深色自小客車逃逸等情（見一三四二號他卷第二八至六
      一頁，又上開被害人於警訊或警員查訪時所為之審判外陳
      述，均經檢察官及本案被告等於原審及本院審判程序同意
      作為證據，本院審酌該言詞陳述作成之情況，亦認適當採
      為證據）。
（四）又本案被告丁○○於警、偵、審中，亦曾為下列之供述與
      證詞：
（１）被告丁○○於九十五年二月二十日警訊時，供述：「案發
      當日下午五點多，在臺中縣豐原路海墘村泡沫紅茶店內，
      我及戊○○與甲○○三人在店內商討地點、地形，戊○○
      說要去借．．．．．．二支手槍，．．．．．．甲○○買
      口罩及膠帶與西瓜刀、頭套這四樣東西，戊○○分配我與
      他進入屋內強盜財物，甲○○負責開車接應」、「（有否
      談到得手後如何分贓？有否其他共同參與本案之人？）我
      只知道丙○○要拿兩成，屋內裡面有一位丙○○的哥哥會
      幫我們接應」、「丙○○會先聯絡他哥哥，問裡面有多少
      錢、多少人，丙○○的哥哥會將情報給他」、「丙○○的
      哥哥都跟丙○○聯絡，再由丙○○跟甲○○轉告情報，甲○○再轉告給戊○○之後，由戊○○作最後決定」等語（
      見一三四二號他卷第九、十頁）。
（２）被告丁○○於九十五年二月二十七日偵訊時，以證人身分
      具結證稱：伊在去豐原的路上聽戊○○說事成的話，丙○○要分二成；伊與戊○○進入賭場後，戊○○就先拿槍枝
      押他們，並將膠帶丟給裡面的人，叫他們自己將手腳綁起
      來，之後戊○○叫伊搜在場人的身體，伊搜到第三個時就
      中槍等語（見四六七○號偵卷第六至八頁）。
（３）被告丁○○於九十五年五月二十三日原審法院審理時，亦
      以證人身分具結證述：案發當日下午四、五點時，伊與戊○○碰面，戊○○說要去豐原看賭場在哪裡，當時是戊○○開車到熱河路接伊，車上伊問戊○○如何知道賭場這個
      地方，戊○○說是丙○○告訴他的；到豐原後，戊○○的
      車停在路邊，由甲○○開車載伊與戊○○去看賭場，看完
      賭場後，伊與戊○○坐同一部車，甲○○自己開車，一起
      去泡沫紅茶店吃飯，在泡沫紅茶店時，談到要去搶賭場的
      事情，戊○○說他要去借槍，叫伊與他一起進去賭場，又
      說會叫甲○○開車及買刀子、膠帶，並約定晚上八點半在
      熱河路停車場相等，當時甲○○在場；解散後，伊坐戊○○的車回臺中，甲○○自己開車回去；晚上八點半碰面後
      ，由甲○○開車載伊與戊○○，路上戊○○要甲○○下車
      買一支西瓜刀及二捲膠帶；往豐原的路上，戊○○在車上
      拿出槍來，說他有借到槍，並把槍遞給伊看；當天在車上
      戊○○說丙○○打電話給他，戊○○並說本件是丙○○與
      他哥哥聯絡後，再轉告甲○○情報，甲○○再向他報告，
      由他作最後決定；當天晚上抵達賭場後，戊○○叫甲○○
      把車停在賭場外面等候，當時甲○○並未把汽車熄火就停
      在那裡等，伊戴頭套及全罩式安全帽，手持西瓜刀，戊○○戴鴨舌帽及深色口罩，並拿膠帶，由戊○○敲門說要找
      「育銘」，戊○○的二支槍一支插在褲頭，一支拿在手上
      等語（見原審法院卷二第二四至四五頁）。
（五）另本案被告甲○○於警、偵、審中，亦曾為下列之供述與
      證詞：
（１）被告甲○○於九十五年二月二十三日警訊時，供陳：案發
      當日丙○○以○九一六電話撥打伊使用之0000000
      000電話，說有一件事要見面談，丙○○與伊約在豐原
      市○○路路旁見面，見面後丙○○告訴伊那裡有在賭博有
      錢，看伊與戊○○等人要不要進去搶，丙○○說賭場裡面
      有十幾個人，若要進去叫門時就說「要找育銘」，就會有
      人開門，隨後丙○○帶伊到臺中縣豐原市○○路一九六巷
      察看該賭場；同日下午五、六點伊以行動電話撥給戊○○
      ，告訴他說伊去察看過賭場，下午六點多，伊與丁○○、
      戊○○相約見面，然後駕駛伊車號Ｂ六—三三七七號自小
      客車搭載戊○○與丁○○至臺中縣豐原市○○路一九六巷
      察看賭場，察看之後，一起去賭場附近一處泡沫紅茶店坐
      ，講賭場裡面的事，之後便分開，相約同日晚上八點半在
      熱河路停車場見面，伊把上開自小客車停在停車場，駕駛
      戊○○所有之車號ＱＴ—二五七七號自小客車，戊○○及
      丁○○坐在後座，由崇德路往豐原市方向行駛，在路上一
      家五金行，戊○○叫伊下車購買膠帶二捲及西瓜刀一把，
      買完之後便開車前往永康路一九六巷口，到達時丁○○手
      持西瓜刀及安全帽，戊○○戴鴨舌帽手拿口罩一起進去，
      伊留在車上等候，約三、五分鐘後他們二人很匆忙跑出來
      ，坐上車後叫伊馬上開車，伊問他們怎麼了，丁○○回答
      他中槍了，戊○○說不要問太多趕快送醫院，伊就將車開
      上高速公路，原本要送中港澄清醫院，但是怕對方追上來
      ，後來開至彰化交流道附近，由伊以丁○○電話撥打一一
      九報案說有人中槍；本件強盜案件是由丙○○負責提供強
      盜地點，伊負責開車接應及帶戊○○勘查地點，戊○○負
      責決定行搶時間及進入行搶，丁○○負責進入行搶等語（
      見二九七○號偵卷第一○一至一○三頁）。
（２）被告甲○○於九十五年二月二十三日偵訊時，以證人身分
      具結證稱：「（是否認識丙○○？）認識，他在本件強盜
      ，負責告訴我哪些地方有賭場，告訴我之後就帶我去現場
      ，我們就分開，我去臺中後，就將這件事告訴戊○○，我
      就帶丁○○、戊○○去看過地點後就分開了，之後之犯案
      過程就與我警詢時所說相同」、「（你在強盜賭場時負責
      工作內容？）我負責開車，戊○○、丁○○一起進去，我
      有看到丁○○帶刀子進去」、「（裡面有多少賭客，是何
      人告訴你的？）丙○○說的，他用○九一六的電話告訴我
      的，我電話0000000000」、「（丙○○如何通
      報你？）他說裡面約有十人，但沒有說有多少金額，這是
      我們尚未到現場之前說的，我就跟戊○○約好地點、時間
      ，在臺中市○○路停車場見面，我將我的車放進停車場，
      再開戊○○的車往犯案方向過去，丁○○有一起上車」、
      「（為何選定該家賭場？）這是丙○○告訴我的，我們想
      說去搶看有沒有錢」等語（見四四二六號偵卷第七頁）。
（３）被告甲○○於九十五年五月三十日原審法院審理時，以證
      人身分具結證稱：「（丙○○有無告訴你說賭場內大約有
      多少人？）他說一般約有十個左右會在裡面賭」、「（丙○○有無告訴你如何進去賭場？聯絡的暗語是什麼？）丙○○說如果他有去的話，他會帶我們去，他本來說他晚上
      要去。如果他沒有去，有個叫育銘的會在那裡，可以去找
      他」等語（見原審法院卷二第一二五頁）。
（六）此外，並有告訴人庚○○所提出行政院衛生署豐原醫院出
      具之診斷證明書（見原審法院卷二第五五頁）、共犯戊○○所有作為強盜交通工具之車號ＱＴ—二五七七號自用小
      客車車籍資料作業詳細畫面（見一三四二號他卷第六二頁
      ）、刑案現場照片十四張（見八八○六號偵卷第一○四至
      一一○頁）、被告丁○○因中槍受有左肱骨開放性骨折、
      左肩槍傷，由衛生署豐原醫院出具之診斷證明書（見四六
      七○號偵卷第一二頁）、其在彰化基督教醫院所製作內容
      誣告遭不詳人士開槍擊中之警詢筆錄、中槍受傷照片五張
      、彰化縣警察局重大刑案通報單、員警工作紀錄簿、彰化
      縣警察局彰化分局受理刑事案件報案三聯單、彰化縣警察
      局莿桐派出所受理各類案件紀錄通報表（以上均附於彰警
      卷內）、被告丙○○0000000000號、被告甲○○0000000000號、共犯戊○○0000000
      000號、被告丁○○0000000000號、共犯張
      議鴻0000000000號等電話於案發當日彼此密集
      聯繫之雙向通聯紀錄（見八八○六號偵卷第一二九至二二
      一頁）在卷可稽，並有被告丁○○所有00000000
      00號行動電話一支及其當日所穿著之毛衣二件、金屬彈
      匣一個、土造子彈一顆（尚未射擊）、土造子彈彈殼一顆
      （子彈已於鑑定時擊發）、彈頭之銅包衣一顆（子彈已於
      犯罪時擊發）扣案可資佐證；另扣案之上開彈匣係屬金屬
      彈匣，送鑑子彈二顆均係土造子彈，採樣一顆試射，可擊
      發，認具殺傷力，送鑑變形彈頭一顆，係彈頭之銅包衣，
      其上未發現有來復線，以上各情亦經內政部警政署刑事警
      察局鑑定明確，有內政部警政署刑事警察局九十五年三月
      二十七日刑鑑字第○九五○○二七二八○號槍彈鑑定書在
      卷可憑（見本院卷宗第一三二至一三四頁）。
三、本案被告丙○○、甲○○、丁○○三人雖以上開情詞置辯，
    惟查：
（一）按刑法之強盜罪，以行為人意圖為自己不法之所有，以強
      暴、脅迫、藥劑、催眠術或他法，至使被害人不能抗拒，
      而取被害人之物或使其交付為構成要件。又強盜罪之既遂
      與否，以已未得財產為標準，最高法院著有六十七年台上
      字第五八三號判例可資參照。又強盜罪係屬侵害個別財產
      法益之罪，縱使以一行為同時對數人實施強盜犯行，因合
      於刑法第五十五條想像競合犯之規定，而屬裁判上一罪，
      但行為人對於多數被害人之強盜取財行為是否均已既遂，
      仍應個別評價認定，縱使對部分被害人未能取財得逞，亦
      不能因此即認已對其他被害人強盜取財得逞部分，仍屬未
      遂。經查，本案實際下手實施加重強盜犯行之共犯戊○○
      及被告丁○○，既已對本案上開被害人庚○○、子○○、
      丑○○、巳○○、己○○、陳重任、壬○○、顏秀玲、寅
      ○○、辛○○、卯○○、辰○○等十二人實施強暴，至使
      其等不能抗拒，而實施強盜行為，且本案被告丁○○已陸
      續搜取被害人己○○身上之現金九千元、被害人丑○○身
      上之現金三千元及行動電話一支、另並使不能抗拒之被害
      人庚○○交付現金八百元及行動電話一支，被告丁○○得
      手之後，均將之放入其身上之黑色背包內而置於其實力支
      配下，上開部分之強盜行為即均已既遂。縱使被告丁○○
      及共犯戊○○嗣後再續為強盜犯行之時，因發生上開事故
      ，以致未能對其他被害人強盜財物得逞，並因發生上開事
      故，致亦未能帶走上開黑色背包，參照上開說明，被告三
      人已屬既遂之上開強盜犯行，亦不能因此而認定仍屬未遂
      。被告丁○○、甲○○就此部分所為之辯解，均不為本院
      所採信。又被告丁○○明知其所持之西瓜刀尖銳鋒利，如
      持以揮砍人體必造成受傷，為求逃離現場，竟仍手持西瓜
      刀往告訴人庚○○身上揮砍，致其受有左大腿撕裂傷併表
      淺感覺神經受損之傷害，被告丁○○於上開行為時，其主
      觀上具有傷害之故意，且已實施傷害行為，難認有疑。是
      本案被告丁○○在原審法院辯稱並非故意傷害被害人庚○○部分，亦屬無據。另外，本案被告丁○○、甲○○與共
      犯戊○○在案發當日下午四、五時許，在案發現場勘查周
      邊地形、路線之後，三人於上開時間前往賭場附近之臺中
      縣豐原市○○路海墘村泡沫紅茶店用餐時，已有商討強盜
      分工細節，並有推由共犯戊○○負責向他人借用槍枝、子
      彈作為犯罪工具之計畫，而在其等嗣後要前往上開賭場實
      施強盜犯行期間，共犯戊○○亦曾在車上展示上開槍枝與
      子彈，此情已據被告丁○○證述甚詳。被告甲○○辯稱伊
      不知共犯戊○○攜帶槍枝、子彈之事，與事實不符，尚不
      足採信。
（二）被告甲○○於原審法院審理中以證人身分作證時，雖翻異
      前供，改稱：伊之前所說丙○○負責提供賭場，意思是指
      賭場位置是丙○○告訴伊的，但丙○○並沒有提議叫伊與
      戊○○等人去強盜賭場云云。但經原審法院勘驗上開警訊
      錄音錄影光碟，被告甲○○於警訊中針對被告丙○○涉案
      部分，問答如下：「（問：十九日那一天有沒有見到面？
      ）答：有」、「（問：先通電話？）答：他沒說什麼，他
      說我這有一窩」、「（問：我這有一窩？）答：對，來碰
      面一下」、「（問：見面的時候說什麼？）答：他就跟我
      說那邊有人在賭博」、「（問：見面以後，跟你說這個是
      什麼意思？）答：他就跟我說，那裡有人在賭博，看你們
      要不要那個」、「（問：那個什麼？）答：看要不要給他
      們那個，就是」、「（問：搶他們？）答：對，搶他們」
      、「（問：跟你說什麼？）答：他說裡面有錢，有人在賭
      博，有錢，這樣子」、「（問：跟你說裡面有錢，看你要
      不要搶，這樣子？）答：對」、「（問：還是怎麼樣，看
      你要不要進去賭？）答：有沒有要進去搶」、「（問：你
      說怎麼樣？）答：我說我先回去臺中一下，所以我才去跟
      戊○○說」、「（問：見面時有跟你說房子裡面怎麼樣？
      ）答：房子裡面差不多有十多人左右」、「（問：有跟你
      說要怎麼進去？）答：他說你如果要進去的話」、「（問
      ：他說你如果要進去的話？）答：對，就是說找育銘」、
      「（問：找育銘做什麼？要開門，還是？）答：對、對」
      、「（問：進去門沒開，進去假裝說要找育銘，讓他開門
      ，是不是這樣？）答：嗯、嗯，他的意思應該是這樣啦」
      ，上情有原審法院勘驗警訊光碟譯文在卷可憑（見原審法
      院卷三九十五年六月二十日審判筆錄後所附譯文第二十至
      二二頁）。顯見被告甲○○於警訊、偵查中之陳述，真意
      即為被告丙○○於本案強盜分工中，負責提供其等下手目
      標之相關情報無誤。被告甲○○事後於原審法院審理時所
      為翻異之詞，應屬附會被告丙○○所辯及飾卸己身刑責之
      詞，不足採信。
（三）被告甲○○之原審選任辯護人以被告甲○○於警訊時所為
      之陳述係基於警察誘導詢問，不能證明被告甲○○係出於
      自由意志回答為由，主張該警訊筆錄不能採為認定被告甲○○有罪之證據。又被告丙○○之原審選任辯護人以被告
      丁○○之警訊為審判外陳述，被告丁○○所述有關被告丙○○涉案部分，均係聽戊○○所說，屬於傳聞，另被告甲○○於警訊、偵查中均未經具結，屬於審判外陳述，且警
      訊陳述係出於警察之誘導詢問為由，而主張被告丁○○、
      甲○○上開警詢、偵查陳述，均不具證據能力。惟按被告
      以外之人於偵查中向檢察官所為之陳述，除顯有不可信之
      情況者，得為證據；被告以外之人於司法警察調查中所為
      之陳述，與審判中不符時，其先前之陳述具有較可信之特
      別情況，且為證明犯罪事實存否所必要者，得為證據，刑
      事訴訟法第一百五十九條之一第二項、第一百五十九條之
      二分別定有明文。而刑事審判上之共同被告，係為訴訟經
      濟等原因，由檢察官或自訴人合併或追加起訴，或由法院
      合併審判所形成，其間各別被告及犯罪事實仍獨立存在。
      故共同被告對其他共同被告之案件而言，為被告以外之第
      三人，本質上屬於證人，司法院大法官會議亦著有釋字第
      五八二號解釋可資參照。本案被告甲○○於原審法院審理
      時，已自承其製作警訊筆錄時，警員係採一問一答方式，
      沒有遭受任何脅迫或其他意志不自由之情形，筆錄內容均
      係依照其意思製作（見原審法院卷三第七○頁），且依前
      開警訊光碟譯文所示，警訊時，警員係因被告甲○○回答
      ：「他（丙○○）就跟我說，那裡有人在賭博，看你們要
      不要那個」、「（那個什麼？）要不要給他們那個，就是
      」，為釐清被告甲○○所述「那個」之定義，始詢問是否
      係指「搶他們」，而在此之後，警員復再次向被告甲○○
      確認丙○○告知賭場之目的是否「看你要不要進去賭」，
      被告甲○○亦明確回答是「有沒有要進去搶」，就此而言
      ，尚難謂警員採取誘導詢問，是上開選任辯護人以被告甲○○之警訊陳述非出於其自由意志所為，且係出於警員之
      誘導詢問為由，而主張該警訊陳述不可採或不具有證據能
      力，均非有據。其次，被告甲○○於偵查中以證人身分作
      證時，已供前具結，有該證人結文附卷可佐（見四四二六
      號偵卷第九頁），且被告三人及其等原審選任辯護人均未
      主張並釋明該次偵訊陳述有何顯不可信之情況，參照刑事
      訴訟法上開規定，自得採為證據。再者，被告甲○○於原
      審法院審理時以證人身分所為之陳述，與其先前於司法警
      察調查中所為之陳述，就被告丙○○是否基於與其等共謀
      強盜之目的而告知賭場相關情報，二者雖不相符，但衡以
      常情，在供述人先後供述不一之情形，因先前之供述較接
      近案發時間，記憶較為深刻清晰，亦較少不當外力或利害
      關係介入，當較事後翻異之詞可信；併參以被告甲○○警
      訊陳述係出於其自由意志所為，已如前述，且被告丙○○
      當時並未在場，其陳述有關被告丙○○涉案部分，應較無
      心理壓力；是原審法院認被告甲○○於警訊中所為之陳述
      具有較可信之特別情況，且為證明被告丙○○犯罪事實存
      在所必要者，參照上述說明，乃採為證據，此部分採證並
      無違誤。又刑事訴訟法規定證人應具結之情形，係指檢察
      官偵查及法院審判中，而不及於司法警察所為之調查，司
      法警察依法亦無命陳述人具結之權限，故上開選任辯護人
      以被告甲○○於警訊所為之陳述未經具結為由，主張該警
      訊陳述不具證據能力，應屬無據。另被告丁○○前開所述
      被告丙○○涉案情節，其中固有部分係經由共犯戊○○之
      告知，而屬傳聞陳述（或稱傳聞證言），惟我國刑事訴訟
      法於九十三年六月二十三日參考英美法傳聞法則增定傳聞
      證據之證據能力，其中有關傳聞法則之例外，僅於該法第
      一百五十九條之一至同條之五有所規定，而對於英美法透
      過長期實務經驗所累積之諸多傳聞法則例外，例如：傳聞
      證言、再傳聞證據、第三人自行製作之書面等，均未明文
      規定其效力，依學者通說，乃屬立法不足之問題，倘一概
      否定其證據能力，勢必造成原本具可信之情況保證且對待
      證事實有相當程度證明力之證據，受到傳聞法則之排除，
      無法提出於審判期日作為證據使用，進而妨礙真實之發現
      ，顯非修法之本意，因此在解釋上，應參酌該法第一百五
      十九條之三、同條之四所強調之可信性及必要性原則，在
      符合此二要件時，予以類推適用上開規定。本案被告丁○○所述聽聞自戊○○親身見聞之事實部分，因戊○○於原
      審法院及本院審判中均無法傳喚到庭，不能經由戊○○之
      陳述瞭解其見聞之內容為何，惟被告丁○○所轉述之事實
      ，與本院調查其他證據所顯示客觀事實（例如：賭場位置
      確實為被告丙○○提供予被告甲○○，案發前張議鴻確實
      有進入賭場，案發當時賭場內確實有十餘人等），均相符
      合，足見其陳述具有可信之特別狀況，且為證明被告丙○○犯罪事實存在所必要者，揆諸前開說明，應得類推適用
      刑事訴訟法第一百五十九條之三第三款規定，將之作為證
      據。復再參酌被告甲○○於警、偵訊供證被告丙○○如何
      參與犯罪分工等情，被告丁○○所述有關被告丙○○涉案
      及要分取二成贓款部分，均堪採信。
（四）被告丙○○於本院審理時，雖又以上開情詞否認有參與本
      案犯罪。惟被告丙○○如何與被告甲○○等人共謀強盜，
      負責提供賭場位置及情報，並要求強盜所得金額之二成分
      歸其所有等情，業經被告丁○○、甲○○證述在卷，有如
      前述，並有電話通聯紀錄可佐。且詹家銘住處與案發賭場
      相距約三公里，開車須十五分鐘始能到達，詹家銘住家所
      鄰接之豐勢路路上即有許多檳榔攤之情，業據證人庚○○
      於原審法院審理時到庭證述明確（見原審法院卷三第六二
      、六三頁），若非基於勘查賭場確實位置之目的，被告甲○○殊無專程從臺中市區開車到豐原找被告丙○○，再開
      車繞遠路特意經過賭場之必要，被告丙○○就此部分所辯
      ，與上開證人之證詞不符，亦有違常情，委無可採。又被
      告丙○○在原審法院雖提出證人吳政達、詹家銘之證詞，
      作為其案發當時不在場之證明，然被告丙○○於本案中係
      負責提供賭場位置及相關情報，再由戊○○及被告丁○○
      、甲○○負責下手實施，已如前述，則案發當時被告丙○○人是否在賭場內，與其犯罪行為之成立，要屬無關；且
      被告丙○○於案發當晚究竟係以電話與張議鴻聯繫賭場情
      報，或如其所辯係聯繫唱歌事宜，吳政達、詹家銘均因未
      聽聞被告丙○○與張議鴻之對話內容而未能證明，故該二
      名證人所為之證詞，尚不足執為有利被告丙○○之認定。
      另張議鴻於原審法院審理時，雖以證人身分證稱：案發當
      日伊從早上七、八點開始到下午五、六點為止，都與丙○○在一起，早上是去掃墓，下午去詹家銘家裡，中間沒有
      分開過，在一起的時間沒有見到甲○○，伊與丙○○去到
      詹家銘家就未再出來云云。惟張議鴻此部分陳述，與被告
      甲○○及丙○○所述案發當日下午四點多，其等二人曾一
      起坐被告甲○○之車去買檳榔，並經過賭場，時間約半小
      時到一小時之情，顯屬矛盾。足見張議鴻事後為迴護被告
      丙○○及推卸自身刑責，有捏造事實虛偽陳述之情形，其
      所為之證詞亦不足作為有利被告丙○○之認定。另外，被
      告丙○○雖辯稱：案發前一日，被害人己○○有委託伊邀
      集朋友到案發現場打麻將，故伊才邀集被告甲○○等人前
      去賭博等語。惟被告丙○○此部分所辯與上開經本院採為
      證據之被告甲○○警、偵訊供詞不合。且經本院依據被告
      丙○○之聲請傳喚證人己○○，其在本案審理期日除具結
      證稱：其在警訊所為之陳述，內容均屬實在之外，證人己○○並否認有約被告丙○○前去賭博，亦否認有委託被告
      丙○○邀集朋友到案發現場打麻將之情。至於證人己○○
      另外就賭博輸贏金額（輸贏數千元）所為之證詞，與參與
      睹博之人身上是否另有其他值錢財物可供強盜之研判，其
      間並無絕對之關聯。況依據證人己○○之證詞，其亦未在
      電話中向被告丙○○告知賭博輸贏金額之大小，自無從以
      證人己○○在本院所證：賭博輸贏金額僅約數千元乙情，
      即認被告丙○○並無參與本案犯罪之動機。另外，依據證
      人己○○在本院審理時所為之證詞，被告丙○○縱有在案
      發之後，撥打電話向證人己○○詢問現場為何有那麼多警
      察；但被告丙○○既有參與犯罪，其犯情當時亦未為證人
      己○○所知，則其在警員到達案發現場偵查案情之際，為
      向證人己○○查探警方偵查情形而撥打上開電話，其動機
      不難想像。尚不能以其在案發之後，仍故作訝異，撥打電
      話向證人己○○詢問現場為何有那麼多警察，即據以認定
      被告丙○○並未參與本案犯罪。又本案被告丁○○、甲○○與共犯戊○○在案發當日下午四、五時許，在案發現場
      勘查周邊地形、路線之後，三人於上開時間前往賭場附近
      之臺中縣豐原市○○路海墘村泡沫紅茶店用餐時，已有商
      討強盜分工細節，並有推由共犯戊○○負責向他人借用槍
      枝、子彈作為犯罪工具之計畫，而在其等商議完畢之後，
      迨被告甲○○返回臺中之後，被告甲○○又於同日晚上六
      時四十五分及同日晚上六時五十六分二次與被告丙○○電
      話通聯，此情有通聯紀錄在卷可據（見八六○六號偵卷第
      一七五、一七六頁）。被告丙○○共同參與犯罪既堪認定
      ，且實際要下手對上開十二名被害人實施強盜行為之人只
      有被告丁○○與共犯戊○○二人，以被告丁○○與共犯戊○○二人要抑制上開十二名被害人之抗拒，謂被告丙○○
      不會向被告甲○○查探上開犯罪計畫與犯罪工具，或謂被
      告甲○○不會將上開犯罪計畫與犯罪使用工具等情告知被
      告丙○○，此均有違常情。被告丙○○辯稱不知要使用上
      開槍枝、子彈犯罪云云，為本院所不採。另外，被告甲○○於原審法院就被告丙○○有無參與犯罪部分所為之證詞
      ，既堪認有迴護被告丙○○之情形，而為本院所不採，則
      其在原審法院審理時，證稱：被告丙○○在上開時間在電
      話中係向其詢問「凱哥」要不要去玩（即賭博）等語，亦
      為本院所不採信。再被告丙○○雖於原審及本院審理時，
      均有聲請傳訊戊○○，惟戊○○經原審法院二次依戶籍地
      址寄發證人傳票，均遭退回，本院傳喚亦同此情，足見其
      已遷移不明，且戊○○因本案業經臺灣臺中地方法院檢察
      署發布通緝，顯無到庭作證之可能。而本院依照上開證據
      ，已足認定被告丙○○之犯罪事實，此部分自無再予傳訊
      調查之必要，併予敘明。
（五）綜上所述，本案被告丙○○、甲○○、丁○○三人之上開
      所辯均不足採信。而共犯張議鴻亦有參與犯罪部分，除有
      被告丁○○之證詞可據之外，並有被告丙○○與共犯張議
      鴻之電話通聯紀錄在卷可憑。事證明確，本案被告丙○○
      、甲○○、丁○○三人之上開犯行均堪認定。
四、論罪科刑部分：
（一）按以自己共同犯罪之意思，參與實施犯罪構成要件以外之
      行為，或以自己共同犯罪之意思，事先同謀，而由其中一
      部分人實施犯罪之行為者，均為共同正犯，司法院大法官
      會議著有釋字第一○九號解釋可資參照。次按刑法上所謂
      結夥三人以上，係指有共同犯罪之故意，結為一夥而言。
      把風行為，在排除犯罪障礙，助成犯罪之實現，在合同意
      思範圍內分擔犯罪行為之一部，故亦係共同正犯而應計入
      結夥之內（最高法院七十二年度台上字第三二○一號判決
      意旨參照）。再按強盜於行劫時，綑縛事主，即係實施強
      暴脅迫，應包括於強盜行為以內，不另成立妨害自由罪，
      最高法院亦著有二十四年上字第四四○七號判例可資參照
      。本案被告三人基於共同犯強盜罪之故意，事前謀議，由
      被告丙○○尋找及提供賭場位置，由張議鴻提供賭場內之
      情報，由被告甲○○開車搭載戊○○及被告丁○○前往案
      發現場並在外守候把風，再由戊○○、被告丁○○分持客
      觀上足以對人身安全構成威脅，足供兇器使用之具有殺傷
      力槍彈、西瓜刀，於夜間侵入他人住宅強盜，核被告三人
      所為，均係犯槍砲彈藥刀械管制條例第八條第四項之未經
      許可持有可發射子彈具有殺傷力手槍罪、同條例第十二條
      第四項之未經許可持有子彈罪，及刑法第三百三十條第一
      項、第三百二十一條第一項第一、三、四款之結夥三人以
      上、攜帶兇器、於夜間侵入住宅強盜既遂及未遂罪。至於
      其等綑綁被害人控制行動自由之行為，包括於強盜行為之
      內，不另論罪。被告丁○○另犯刑法第二百七十七條第一
      項之傷害罪及同法第一百七十一條第一項之未指定犯人誣
      告罪。被告丁○○所犯誣告罪部分，於其所誣告之案件裁
      判確定前自白，應依刑法第一百七十二條規定，減輕其刑
      。
（二）被告三人就上開持有手槍、子彈及加重強盜犯行，彼此間
      以及與戊○○、張議鴻間，有犯意聯絡及行為分擔，均為
      共同正犯。
（三）又被告三人未經許可而以一持有行為同時持有具有殺傷力
      之手槍、子彈而觸犯上開非法持有手槍、持有子彈二罪，
      為想像競合犯，應依刑法第五十五條規定，從法定刑較重
      之持有手槍罪處斷。又被告三人以一加重強盜行為同時對
      上開十二名被害人實施加重強盜既遂及未遂，係一行為觸
      犯數罪名之同種想像競合犯，此部分亦應依刑法第五十五
      條規定，從一重依上開加重強盜既遂一罪論處。
（四）再者，被告三人犯罪後，修正前刑法第五十五條牽連犯之
      規定雖自九十五年七月一日起廢除，但被告三人為達強盜
      之目的而持有手槍，渠等所犯持有手槍與加重強盜二罪間
      ，有手段目的之牽連關係，合於上開牽連犯之規定，依據
      修正前刑法第五十五條規定，應從法定刑較重之加重強盜
      罪處斷；而依現行刑法，因修正前刑法第五十五條牽連犯
      之規定已被廢除，則應二罪併罰，比較上開修正前、後刑
      法之規定，現行刑法之規定並無較有利於被告三人之情形
      ，則依據現行刑法第二條第一項之規定，本案被告三人所
      犯上開二罪，仍應修正前刑法第五十五條規定，從一重依
      上開加重強盜罪處斷。至於被告丁○○所犯上開加重強盜
      、傷害、誣告三罪，因犯意各別，行為互殊，罪名有異，
      應予分論併罰（就定應執行刑部分，現行刑法之規定亦無
      較有利於被告丁○○之情形，仍應依修正前刑法第五十一
      條第五款之規定，定其應執行刑）。
（五）扣案之金屬彈匣一個，係作案槍枝之零件，與扣案之土造
      子彈一顆均屬違禁物，均應依刑法第三十八條第一項第一
      款之規定，宣告沒收。又扣案之0000000000號
      行動電話一支，係被告丁○○所有供聯繫本案強盜所用之
      物，業據其供明在卷，爰依刑法第三十八條第一項第二款
      規定，諭知沒收。另外，公訴人請求宣告沒收之膠帶二捲
      ，依據本案卷證，尚無法認定已有扣案，爰不予宣告沒收
      。又扣案之毛衣二件，係被告丁○○犯案當日所穿著之衣
      物，非供本件犯罪所用之物，另共犯戊○○及被告丁○○
      持以犯案用之手槍二支及西瓜刀一把，及被告丙○○、甲○○、共犯戊○○、張議鴻上開供聯繫本案強盜所用之行
      動電話，皆未扣案，形體不明，加以案發迄今已有相當時
      日，恐已丟棄滅失，為免將來執行困難，亦不予宣告沒收
      。已射擊之二顆土造子彈亦已失違禁物之性質，亦不為沒
      收之宣告。
五、被告甲○○於檢察官偵訊及原審法院審理中，二度以證人身
    分供前具結，而就被告丙○○告知賭場位置之目的是否即要
    戊○○等人前往實施強盜，此牽涉被告丙○○是否涉犯本案
    之關鍵事項，先後為歧異陳述，涉犯刑法第一百六十八條偽
    證罪嫌部分，應由檢察官查明後另行依法處理，附此敘明。
六、原審判決就被告三人所犯加重強盜罪部分，予以論罪科刑，
    固屬有見，惟原審判決認定被告三人對上開十二名被害人均
    已加重強盜既遂，此部分尚有未合；又對本案確有扣案之金
    屬彈匣一個及土造子彈一顆等違禁物，均未為沒收之宣告，
    此部分亦有未洽；另未及比較刑法廢除牽連犯規定之法律適
    用，此部分亦有未合。是本案被告三人上訴或否認犯罪，或
    辯稱所犯加重強盜罪係屬未遂，其等三人就此部分之上訴雖
    無理由，但原審判決關於被告三人所犯加重強盜罪部分，既
    有上開可議之處，仍屬無可維持，自應由本院將原審判決關
    於被告三人所犯加重強盜罪部分，及關於被告丁○○定應執
    行刑部分，均予以撤銷改判。爰審酌本案被告三人均年輕力
    壯，竟共同恃強以上開非法攜持槍枝、子彈及刀械之方法向
    十二名被害人實施強盜行為，所為對被害人之人身安全及社
    會治安所生危害不輕，及被告丁○○於法院審理終結前已坦
    承犯行，態度尚屬良好，另被告甲○○、丙○○於罪證明確
    之情形下，仍分別有不實證述及飾詞卸責之情形，顯見二人
    尚無悔悟改過之心，犯後態度不佳等一切犯罪情狀，就此部
    分，分別量處如主文第二項所示之刑。扣案之金屬彈匣一個
    、土造子彈一顆、及0000000000號行動電話一支
    ，並均依法宣告沒收。又被丁○○所犯傷害及誣告罪部分，
    原審判決以被告丁○○此部分之犯罪事證已甚明確而堪認定
    ，乃審酌被告丁○○之品行、及此部分犯罪之所生危害、以
    及犯罪後之態度等一切犯罪情狀，並依據刑事訴訟法第二百
    九十九條第一項前段、刑法第二百七十七條第一項、第一百
    七十一條第一項、第一百七十二條、原罰金罰鍰提高標準條
    例第一條前段等規定，就丁○○上開所犯分別量處有期徒刑
    八月及二月，其認事用法均無不合，量刑亦屬妥適，被告丁○○上訴指摘原審判決此部分量刑過重，此部分之上訴核無
    理由，應予駁回。又就被告丁○○上訴駁回部分，及上開撤
    銷改判部分，本院並就其有期徒刑部分，依法仍定其應執行
    刑為有期徒刑八年四月
七、據上論斷，應依刑事訴訟法第三百六十八條、第三百六十九
    條第一項前段、第三百六十四條、第二百九十九條第一項前
    段、槍砲彈藥刀械管制條例第八條第四項、第十二條第四項
    ，刑法第二條第一項前段、第十一條、第二十八條、第三百
    三十條第一項、第三百二十一條第一項第一款、第三款、第
    四款、刑法第五十五條（想像競合犯）、修正前刑法第五十
    五條（牽連犯）、第五十一條第五款、刑法第三十八條第一
    項第一款、第二款，判決如主文。
本案經檢察官乙○○到庭執行職務。
中　　華　　民　　國　　96　　年　　1 　　月　　17　　日
            刑事第三庭    審判長法　官　王  璔  瑜
                                法　官  胡  忠  文
                                法　官  廖  柏  基
上列正本證明與原本無異。
加重強盜罪部分，得上訴。
其餘部分，不得上訴。
如不服本判決應於收受送達後十日內向本院提出上訴書狀，其未
述上訴之理由者並得於提起上訴後十日內向本院補提理由書 (
均須按他造當事人之人數附繕本)。
                                書記官  王  麗  英
中　　華　　民　　國　　96　　年　　1　　月　   18　　日
附錄論罪科刑法條
刑法第一百七十一條第一項：
未指定犯人，而向該管公務員誣告犯罪者，處一年以下有期徒刑
、拘役或三百元以下罰金。
刑法第二百七十七條第一項：
傷害人之身體或健康者，處三年以下有期徒刑、拘役或一千元以
下罰金。
刑法第三百三十條第一項：
犯強盜罪而有第三百二十一條第一項各款情形之一者，處七年以
上有期徒刑。
